臺灣高等法院花蓮分院刑事判決　　　95年度上更(一)字第63號
上　訴　人
即　被　告　丙○○
　　　　　　　　　　現於臺灣花蓮監獄執行中
指定辯護人　徐韻晴律師
上列上訴人因違反毒品危害防制條例案件，不服臺灣花蓮地方法
院中華民國94年6月2日93年度訴字第118號第一審判決（起訴案
號：臺灣花蓮地方法院檢察署93年度偵字第525、523號，93年度
核退偵字第350號函送併案審理，及93年度公訴蒞庭字第360號、
第1694號追加起訴），提起上訴，經判決後由最高法院發回，本
院更為判決如下：
      主  文
原判決關於丙○○部分撤銷。
丙○○共同連續販賣第一級毒品，處無期徒刑，褫奪公權終身，
沒收物及沒收方式如附表一所示。又共同連續販賣第二級毒品，
處有期徒刑壹拾參年，沒收物及沒收方式如附表二所示。應執行
無期徒刑，褫奪公權終身，沒收物及沒收方式如附表一、二所示
。
      事  實
一、丙○○（綽號跛腳保或阿華）曾因麻醉藥品管理條例案件，
    經本院以85年度上訴字第334號判處有期徒刑5年8月及8月，
    應執行有期徒刑6年4月確定；又因麻醉藥品管理條例及妨害
    自由案件，經本院以87年度上訴字第119號判處有期徒刑6
    年、10月及6月，應執行刑有期徒刑7年4月確定。接續執行
    後，於91年12月9日假釋出監。詎丙○○於假釋中仍不知悔
    改，復與丁○○共同基於販賣第一級毒品海洛因及第二級毒
    品安非他命以營利之概括犯意聯絡，自92年9月間起，於接
    聽購買毒品之人撥打其等所有之0000000000號或0000000000
    號等行動電話後，先與購買毒品之人約定購買毒品之金額、
    時間、地點，再由丙○○與丁○○共同或其中1人前往約定
    地點交付毒品並收取價金，丁○○且負責記帳，而共同販賣
    第一級毒品海洛因予附表三所示之人（販賣之時間、地點、
    種類、價格、次數等詳如附表三所示），及販賣第二級毒品
    安非他命予附表四所示之人（販賣之時間、地點、種類、價
    格、次數等詳如附表四所示）。其等販賣第一級毒品海洛因
    所得共計新臺幣（下同）3萬元、販賣第二級毒品安非他命
    所得共計5萬7千元，由丙○○取得後，將其中部分款項分予
    丁○○支應日常生活花費。
三、嗣警方據報於93年3月21日凌晨1時30分許，在花蓮縣花蓮市
    ○○路255號旅路汽車旅館前，查獲適欲駕車離去之丙○○
    ，當場自丙○○身上及車上分別扣得毒品海洛因共2小包（
    合計淨重5.68公克）、安非他命2包（毛重分別為31.8公克
    、3.1公克）。再於93年3月23日持搜索票，前往花蓮縣花蓮
    市○○○○街78號2樓之1丙○○與丁○○租住處搜索，當場
    扣得毒品海洛因共34包（其中33包淨重共計33.54公克，純
    質淨重17.32公克；1包淨重6.81公克，純質淨重0.16公克）
    及摻有海洛因之香煙1支（淨重1.03公克）、含海洛因成份
    之煙草1小包（淨重0.12公克）；毒品安非他命共29包（毛
    重共計65.29公克，係含外包裝袋重，經拆封檢視，內有2包
    ，其內又分別有24小包及5小包，分別編號Ａ1至Ａ24，及Ｂ
    1 至Ｂ5，總淨重共計32．40公克，取0.46公克鑑驗，驗餘
    淨重31.94公克）；及丙○○所有用以供販毒之帳冊8本、電
    子秤1台、杓子1支、行動電話3支、ＩＣ卡6張、帳單6張、
    研磨機2台、空袋432只、糖包10包。
四、案經花蓮縣警察局及花蓮縣警察局鳳林分局分別移請及報請
    臺灣花蓮地方法院檢察署檢察官偵查起訴及移送併案審理暨
    追加起訴。
    理  由
一、證據能力方面：被告以外之人於審判外之陳述，雖不符前四
    條之規定，而經當事人於審判程序同意作為證據，法院審酌
    該言詞陳述或書面陳述作成時之情況，認為適當者，亦得為
    證據，刑事訴訟法第159條之5第1項定有明文。本件被告於
    本院審理時對於卷內所有證人於警詢及偵查中之陳述，均同
    意作為證據，本院審酌各該證人陳述作成時之情況，認為並
    無不適當之情況，則其等所為之陳述依法均得為證據。
二、認定被告犯罪事實所憑之證據及理由
（一）上開事實，業據被告於本院審理時坦承不諱，且有扣案如
      附表一、二所示之物可稽。該扣案之帳冊、電子秤、杓子
      、行動電話、ＩＣ卡、帳單、研磨機、空袋、糖包等均係
      被告丙○○及丁○○2人販賣毒品所用之工具，亦據被告
      坦承在卷。
（二）共同被告丁○○於原審亦結稱其與被告丙○○為男女朋友
      關係，曾受被告丙○○指示，匯款給丙○○之毒品供貨者
      ，且幫丙○○記販賣毒品海洛因與安非他命的帳，並有負
      責接聽購買毒品者所打來的電話，亦有陪同丙○○前往約
      定交付毒品地點，或單獨1人下車步行交付對方毒品並收
      取款項，或坐在汽車助手座位轉交毒品予購買毒品者，並
      收受購買毒者所交付之金錢，再轉交給駕車之丙○○。其
      並提供以其名義申請之0000000000號等手機予丙○○使用
      ，充作販賣毒品之連絡工具。扣案電子秤及空袋均係丙○
      ○用以販賣毒品之物，杓子係用以分裝毒品，而扣案糖包
      係用來摻在毒品海洛因內，至於研磨機則係用來將糖磨的
      像海洛因一樣細。其販賣第一級毒品海洛因及販賣第二級
      毒品安非他命所得收入，均由被告丙○○獲得，丙○○再
      將其中部分所得分予其支應日常生活花費等語。
（三）證人劉英堂於93年1月30日於警詢中證述其向被告丙○○
      購買海洛因，共2、3次，總金額約6千元。足以證明被告
      丙○○確有多次販賣第一級毒品海洛因予劉英堂。
（四）證人饒秋雲於警詢時供稱向丙○○與丁○○2人購買第一
      級毒品，核與被告坦承販賣第一級毒品予饒秋雲之情節相
      符。
（五）證人萬桂蓮於警詢及偵查中均證稱有向被告丙○○與丁○
      ○2人購買毒品海洛因，核與被告坦承販賣第一級毒品予
      萬桂蓮之情節相符。
（六）證人羅仁佑於警詢中證述向被告丙○○與丁○○2人購買
      第一、二級毒品，亦核與被告坦承販賣第一、二級毒品予
      羅仁佑之供述相符。
（七）證人劉文雋於93年4月27日警詢中證稱：以電話與被告丙
      ○○與丁○○2人連絡，93年2月27日晚上8時4分15秒，我
      以0000000000電話撥打丙○○0000000000電話，由丁○○
      接聽之通話內容，是我向丙○○購買毒品。電話中「軟的
      」是指海洛因，「二張」是指2千元。我向丙○○及丁○
      ○購買毒品約6、7次，都是買海洛因。交易地點有在尚志
      路釣蝦場、火車站前第一廣場樓下、國興二街這些地方等
      語（偵字第523號卷一第67頁起）。於原審證稱：電話內
      容提到軟的2張係指海洛因2千元，電話內容係伊向丙○○
      購買海洛因等語。復有監聽譯文附卷可參，依監聽譯文所
      示，證人劉文雋於電話中先向接聽電話之丁○○詢問丙○
      ○是否在家，丁○○表示丙○○正在講電話後，劉文雋即
      表示伊係「阿泉」，之前有跟他（丙○○）拿（毒品），
      接著表示要「軟的」「二張」，足見證人劉文雋所證多次
      向被告購買海洛因一節，應屬可信。
（八）證人林岳虎於93年6月22日警詢中證述：93年3月11日晚上
      7 時42分18秒，我以000000000號電話撥打丙○○0000000
      000號電話，由丁○○接聽之通話內容，是我要向丙○○
      購買海洛因，因接聽電話者為丁○○而向丁○○交易等語
      。核與被告坦承販賣第一級毒品予靜怡之情節相符。
（九）證人林靜怡於93年10月6日警詢中證述：我所吸食之海洛
      因是向丙○○、丁○○等人購買，丁○○是丙○○叫她送
      的，我1次都跟他們買1千元的量；我跟丙○○交易，是我
      打電話過去，他就叫丁○○送過來，丁○○是騎機車到永
      興來；丙○○沒有親自與我交易毒品，都是丁○○等語。
      核與被告坦承販賣第一級毒品予林靜怡之情節相符。
（十）證人溫玉勝於93年7月9日警詢中證述：我們在電話中所說
      之「軟的」、「女人」、「查某仔」是指海洛因；「硬的
      」、「男人」、「查甫仔」是指安非他命。「一張」是指
      一千元，安非他命重量不清楚。「一件」、「一個」是指
      重量一兩（37.5公克）；「半件」、「半個」是指半兩（
      18.5公克）；4分之1是指1兩的4分/4之1，也就是0.8公克
      半左右。16、32、28，分別是指1萬6、3萬2、2萬8。我曾
      向丙○○、丁○○買過毒品，大約3、4次。海洛因及安非
      他命都有，每次購買金額約1千元至2千元。我跟丙○○、
      丁○○購買毒品都是以電話聯絡，交易地點都在吉安鄉○
      ○路、南海三街附近。我跟丁○○購買毒品，丁○○是本
      人親自將毒品交給我等語。核與被告坦承販賣第一、二級
      毒品予溫玉勝之情節相符。
（十一）證人黃金龍於93年5月18日警詢中證述：我有吸食二級
        毒品安非他命，沒有吸食一級毒品海洛因。93年3月11
        日下午4時5分17秒，我以0000000000號電話撥打丙○○
        0000000000號電話，由丙○○接聽之通話內容，是我向
        丙○○購買5千元之安非他命。丙○○約在我打電話後
        20分鐘內，親自拿到花蓮市○○街美家美大樓七樓我朋
        友家中給我。93年3月11日下午4時33分25秒，我以
        0000000000號電話撥打丙○○0000000000號電話，由丙
        ○○接聽之通話內容，是我向丙○○購買安非他命，他
        給我的數量不足，要補給我之談話。核與被告坦承販賣
        第二級毒品予黃金龍之情節相符。
（十二）證人張雅君於93年7月22日警詢中證述：我所吸食之安
        非他命是向丙○○、丁○○等人買的。交易地點不一定
        ，有時他來我家，有時去北埔，也有在南埔加油站。93
        年3月1日10時27分47秒，我以000000000號公共電話撥
        打丙○○0000000000號電話，由丁○○接聽之通話內容
        ；同日10時27分52秒，我以000000000號公共電話撥打
        丙○○之0000000000號電話，由丁○○接聽之通話內容
        ；以及同日10時35分23秒，我以0000000000號電話撥打
        丙○○0000000000號電話，由丁○○接聽之通話內容，
        均係我要跟他們買安非他命。丙○○綽號「阿華」、「
        跛腳保」。我向丁○○買安非他命的時間記不清楚了，
        地點是在中信飯店門口，總金額3千元等語。核與被告
        坦承販賣第二級毒品予張雅君之情節相符。
（十三）證人汪秋於原審結稱：94年3月21日凌晨係以電話連
        絡被告丙○○，向其購買第二級毒品安非他命3.5公克
        ，共5千元等語。核與被告坦承販賣第二級毒品予汪
        秋之情節相符。
（十四）證人王志宏（綽號「王子」）於原審亦結稱：93年3 月
        21日凌晨與汪秋至旅路汽車旅館，以1 千元向被告丙
        ○○購買0.5公克第二級毒品安非他命，汪秋購買5千
        元3或3.5公克之安非他命，且以電話向被告丙○○購買
        安非他命時，曾見過丁○○，自92年年底至93年3月21
        日，在花蓮市各處，向被告丙○○購買3、4次安非他命
        等語。核與被告丙○○之供述及證人汪秋之證述相符
        。
（十五）警方於93年3月21日查扣之不明粉末2小包，及於93年3
        月23日查扣之不明粉末34小包、香煙1支、煙草1小包，
        經送法務部調查局鑑驗結果，均含有毒品海洛因成份，
        毒品海洛因2小包部分，其淨重合計5.68公克；毒品海
        洛因34包部分，其中33 包淨重共計33.54公克，純質淨
        重17.32公克；1包淨重6.81公克，純質淨重0.16公克
        ；而摻有海洛因之香煙1支，淨重為1.03公克；含海洛
        因成份之煙草1包（淨重為0.12公克），此有法務部調
        查局93年5月6日調科壹字第280000496號、93年5月12日
        調科壹字第280000497號鑑定通知書各1份附卷可稽。另
        警方於93年3月23日查扣之不明粉末29小包，經送內政
        部警政署刑事警察局鑑驗結果，均含有甲基安非他命成
        份，其毛重共計65.29公克，係含外包裝袋重，經拆封
        檢視，內有2包，其內又分別有24小包及5小包，分別編
        號Ａ1至Ａ24，及Ｂ1至Ｂ5，總淨重共計32.40公克，取
        0.46公克鑑驗，驗餘淨重31.94公克，亦有內政部警政
        署刑事警察局93年4月27日刑鑑字第0930072769號鑑驗
        通知書附卷可查。
（十六）毒品海洛因及安非他命物稀價昂，並為政府懸為禁令，
        嚴加取締之違禁物，苟無利可圖，衡情被告丙○○與丁
        ○○2人應無甘冒被取締判處重刑之危險，平白從事該
        海洛因及安非他命之買賣，是其販入之價格必較其出售
        之價格為低，而有從中賺取買賣價差牟利之意圖及事實
        ，應屬合理認定；又販賣毒品海洛因與安非他命非可公
        然為之，亦無公定價格，容易分裝並增減份量，而每次
        買賣之價量，雖可能隨時依雙方關係深淺、資力、需求
        量及對行情之認知、來源是否充裕、查緝是否嚴緊、購
        買者被查獲時供述購買對象之可能風險之評估等，而異
        其標準，非可一概論之，惟其販賣行為在意圖營利則屬
        同一。
（十七）綜上所述，被告之自白與事實相符，可以採信。本件事
        證明確，被告犯行足以認定。
三、論罪科刑：
（一）核被告丙○○所為，係犯毒品危害防制條例第4條第1項之
      販賣第一級毒品罪及同條例第4條第2項之販賣第二級毒品
      罪。被告與丁○○間，就上開犯行，有犯意聯絡及行為分
      擔，為共同正犯。又被告行為後，刑法第56條連續犯之規
      定，業於94年1月7日修正公布刪除，並於95年7月1日施行
      ，此刪除雖非犯罪構成要件變更，但顯已影響行為人刑罰
      之法律效果，自屬法律有變更，依新法第2條第1項規定，
      比較新、舊法結果，仍應適用較有利於被告之行為時法律
      即舊法論以連續犯（最高法院95年第8次刑事庭會議決議
      參照）。查被告先後多次販賣第一級毒品海洛因、第二級
      毒品安非他命之犯行，均時間緊接，犯罪構成要件相同，
      顯係出於概括之犯意反覆為之，為連續犯，均應依刑法第
      56 條之規定以一罪論，並分別就法定本刑為有期徒刑、
      併科罰金部分加重其刑（販賣第一級毒品罪法定刑為無期
      徒刑、死刑部分，及販賣第二級毒品罪法定刑為無期徒刑
      部分，依刑法第64條第1項及第65條第1項之規定，均不得
      加重）。公訴人雖未就被告販賣第一級毒品海洛因予林岳
      虎、林靜怡、溫玉勝，及販賣第二級毒品安非他命予張雅
      君、溫玉勝、汪秋、王志宏之犯行起訴，惟此部分業經
      併案審理，並經公訴人於審判中擴張起訴事實之範圍，且
      與原起訴之販賣第一級毒品及販賣第二級毒品之犯行部分
      ，具有連續犯裁判上一罪關係，已如前述，依審判不可分
      之原則，為起訴效力所及，本院自應併予審理。又被告所
      犯上開二罪，犯意各別，罪名不同，應予併合處罰。另被
      告雖於本院供稱所販賣之第一、二級毒品係向張志民購買
      ，並舉證人丁○○、戊○○、甲○○為證，惟其等所為證
      言，均未能具體指出被告向張志民購買毒品之確切時間、
      地點及交易金額等，且迄本院判決為止，被告所指稱之張
      志民並未因而破獲，故被告以其供出毒品來源為由，請求
      減輕其刑，與毒品危害防制條例第17條之規定尚有不符。
（二）原審對被告論罪科刑，固非無見。惟被告販賣第一級毒品
      予饒秋雲、萬桂蓮、溫玉勝部分，業經被告於本院坦承無
      訛，原審認被告未販賣予上開之人，認定事實尚有違誤。
      又被告販賣第二級毒品予王志宏共計4次，亦據證人王志
      宏於原審結證綦詳，原審只認定購買1次，亦有違誤。被
      告上訴請求減輕其刑，雖無理由；惟原判決關於被告丙○
      ○部分既有違誤，即屬無可維持，應予撤銷改判。爰審酌
      被告有事實欄所載之前科，此有卷附之臺灣高等法院被告
      前案紀錄表可考，於假釋中仍不知悔改，復販賣第一、二
      級毒品予他人，影響國民健康甚鉅，再參以被告販賣毒品
      之次數、所得利益及犯罪後態度等一切情狀，量處如主文
      所示之刑，及就宣告被告無期徒刑部分依法宣告褫奪公權
      終身，並定其應執行刑。
（三）被告販賣第一級毒品海洛因所得共計3萬元，販賣第二級
      毒品安非他命所得共計5萬7千元，應依毒品危害防制條例
      第19條第1項之規定沒收之，如全部或一部不能沒收時，
      以其財產抵償之。又扣案如附表一、二所示之第一、二級
      毒品，應依同條例第18條第1項之規定，沒收銷燬之。又
      扣案如附表一、二所示之帳冊8本、電子秤1台、杓子1支
      、行動電話3支、ＩＣ卡6張、帳單6張、研磨機2台、空袋
      432只、糖包10包，係被告所有並供本案犯罪之用之物，
      亦應依同條例第19條第1項之規定沒收之。
四、不另為無罪諭知部分
（一）公訴意旨略以：被告基於販賣第二級毒品安非他命以營利
      之概括犯意，亦販賣第二級毒品予林耕摑。因認被告此部
      分所為，亦係犯毒品危害防制條例第4條第2項之販賣第二
      級毒品罪嫌云云。
（二）公訴人認被告涉有此部分罪嫌，無非以證人林耕摑之警詢
      筆錄及監聽譯文、帳冊等為其證據。訊據被告堅決否認有
      販賣安非他命予林耕摑之犯行。
（三）查證人林耕摑業已死亡，其警詢筆錄內容是否有證據能力
      ，即應斟酌是否具有可信之特別狀況。公訴人雖舉電話監
      聽譯文為其佐證，然觀諸其對話譯文內容，僅稱以手機抵
      押換購1千元軟的，且依其警詢所述，證人林耕摑於取得
      毒品後，均有交付現金予丁○○，亦與監聽譯文所示顯有
      出入，而監聽譯文本身復乏其他積極證據足佐其真實性，
      自難認有特別可信之狀況存在，其於警詢之證述，難認有
      證據能力。至於卷附帳冊，其內容並無直接記載被告與林
      耕摑為毒品安非他命交易之事實，自不得認定被告有此部
      分販賣第二級毒品之犯行。本應為無罪之諭知，惟公訴人
      認被告此部分犯行與前開已起訴有罪之販賣第二級毒品安
      非他命判決部分，有連續犯之裁判上一罪關係，爰不另為
      無罪之諭知。
據上論斷，應依刑事訴訟法第369條第1項前段、第364條、第299
條第1項前段，毒品危害防制條例第4條第1項、第2項、第18條第
1項前段、第19條第1項，刑法第11條、第2條第1項前段、第28條
、第37條、第51條第9款、第10款，判決如主文。
本案經檢察官乙○○到庭執行職務。
中　　華　　民　　國　　96　　年　　1　　月　 　2 　　日
                        審判長法  官   謝 志 揚
                              法  官   賴 淳 良
                              法  官   林 慶 煙
以上正本證明與原本無異。
如不服本判決。應於送達後十日內，向本院提出上訴狀。其未敘
述理由者，並應於提出上訴狀後十日內向本院補提理由狀 ( 須
附繕本)。
                              書記官     林 明 智
中　　華　　民　　國　　96　　年　　1　　月　 　2 　　日
附錄    本判決論罪科刑法條：
毒品危害防制條例第4條
製造、運輸、販賣第一級毒品者，處死刑或無期徒刑；處無期徒
刑者，得併科新臺幣 1 千萬元以下罰金。
製造、運輸、販賣第二級毒品者，處無期徒刑或 7 年以上有期徒
刑，得併科新臺幣 7 百萬元以下罰金。
製造、運輸、販賣第三級毒品者，處 5 年以上有期徒刑，得併科
新臺幣 5 百萬元以下罰金。
製造、運輸、販賣第四級毒品者，處 3 年以上 10 年以下有期徒
刑，得併科新臺幣 3 百萬元以下罰金。
製造、運輸、販賣專供製造或施用毒品之器具者，處 1 年以上 7
年以下有期徒刑，得併科新臺幣 1 百萬元以下罰金。
前五項之未遂犯罰之。
毒品危害防制條例第18條
查獲之第一、二級毒品及專供製造或施用第一、二級毒品之器具
，不問屬於犯人與否，均沒收銷燬之；查獲之第三、四級毒品及
製造或施用毒品之器具，無正當理由而擅自持有者，均沒入銷燬
之。但合於醫藥、研究或訓練之用者，得不予銷燬。
前項合於醫藥、研究或訓練用毒品或器具之管理辦法，由法務部
會同行政院衛生署定之。
附表一
┌──┬─────────────┬───────────┐
│編號│  項  目                  │  沒收方式            │
├──┼─────────────┼───────────┤
│１  │販賣第一級毒品所得新臺幣  │沒收之。              │
│    │參萬元                    │如全部或一部不能沒收時│
│    │                          │，其財產抵償之。      │
│    │                          │                      │
├──┼─────────────┼───────────┤
│２  │第一級毒品海洛因貳小包    │沒收銷燬之。          │
│    │（淨重共計伍點陸捌公克）  │                      │
├──┼─────────────┼───────────┤
│３  │第一級毒品海洛因拾肆小包│沒收銷燬之。          │
│    │ 其中拾包淨重共計拾 │                      │
│    │點伍肆公克，純質淨重拾柒│                      │
│    │點貳公克；壹包淨重陸點捌│                      │
│    │壹公克，純質淨重零點壹陸公│                      │
│    │克）                      │                      │
├──┼─────────────┼───────────┤
│４  │摻有海洛因之香煙壹支      │沒收銷燬之。          │
│    │（淨重壹點零公克）      │                      │
├──┼─────────────┼───────────┤
│５  │含海洛因成份之煙草壹小包  │沒收銷燬之。          │
│    │（淨重零點壹貳公克）      │                      │
├──┼─────────────┼───────────┤
│６  │帳冊捌本                  │沒收之。              │
├──┼─────────────┼───────────┤
│７  │電子秤壹台                │沒收之。              │
├──┼─────────────┼───────────┤
│８  │杓子壹支                  │沒收之。              │
├──┼─────────────┼───────────┤
│９  │行動電話支              │沒收之。              │
├──┼─────────────┼───────────┤
│１０│ＩＣ卡陸張                │沒收之。              │
├──┼─────────────┼───────────┤
│１１│帳單陸張                  │沒收之。              │
├──┼─────────────┼───────────┤
│１２│研磨機貳台                │沒收之。              │
├──┼─────────────┼───────────┤
│１３│空袋肆佰拾貳只          │沒收之。              │
├──┼─────────────┼───────────┤
│１４│糖包拾包                  │沒收之。              │
└──┴─────────────┴───────────┘
附表二
┌──┬─────────────┬───────────┐
│編號│  項  目                  │                      │
├──┼─────────────┼───────────┤
│１  │販賣第二級毒品所得新臺幣  │沒收之。              │
│    │伍萬柒仟元                │如全部或一部不能沒收時│
│    │                          │，以其財產抵償之。    │
│    │                          │                      │
├──┼─────────────┼───────────┤
│２  │第二級毒品安非他命貳拾玖包│沒收銷燬之。          │
│    │，驗餘淨重參壹點玖肆公克  │                      │
├──┼─────────────┼───────────┤
│３  │第二級毒品安非他命貳包（毛│沒收銷燬之。          │
│    │重分別為拾壹點捌公克、│                      │
│    │點壹公克）                │                      │
├──┼─────────────┼───────────┤
│４  │帳冊捌本                  │沒收之。              │
├──┼─────────────┼───────────┤
│５  │電子秤壹台                │沒收之。              │
├──┼─────────────┼───────────┤
│６  │杓子壹支                  │沒收之。              │
├──┼─────────────┼───────────┤
│７  │行動電話支              │沒收之。              │
├──┼─────────────┼───────────┤
│８  │ＩＣ卡陸張                │沒收之。              │
├──┼─────────────┼───────────┤
│９  │帳單陸張                  │沒收之。              │
├──┼─────────────┼───────────┤
│１０│空袋肆佰拾貳只          │沒收之。              │
└──┴─────────────┴───────────┘
附表三：
（販賣第一級毒品海洛因部分）
┌──┬─────┬─────┬────┬─────┬───┐
│編號│時間      │    地點  │對 象   │交易金額  │次數  │
│    │          │          │        │（新台幣）│      │
│    │          │          │        │          │      │
├──┼─────┼─────┼────┼─────┼───┤
│一  │92年9月至 │花蓮市不詳│ 劉英堂 │共6千元   │3次   │
│    │93年1月間 │路名路旁  │        │已收      │每次  │
│    │          │          │        │          │2000元│
│    │          │          │        │          │      │
├──┼─────┼─────┼────┼─────┼───┤
│二  │92年12月間│花蓮市第一│饒秋雲  │共4千元   │4次   │
│    │起至93年3 │廣場      │        │已收      │每次  │
│    │月23日止  │          │        │          │1000元│
│    │          │          │        │          │      │
├──┼─────┼─────┼────┼─────┼───┤
│三  │93年1月至 │花蓮市第一│萬桂蓮  │共2千元   │2次   │
│    │2月間     │廣場、國盛│        │已收      │每次  │
│    │          │六街租屋處│        │          │1000元│
├──┼─────┼─────┼────┼─────┼───┤
│四  │93年2月25 │花蓮市慈濟│羅仁佑  │2千元     │1次   │
│    │日        │醫院前之7 │        │已收      │      │
│    │          │11商店    │        │          │      │
├──┼─────┼─────┼────┼─────┼───┤
│五  │93年2月27 │花蓮市尚志│劉文雋  │共7千元   │7次   │
│    │日        │路釣蝦場、│        │已收      │每次  │
│    │          │第一廣場樓│        │          │1000元│
│    │          │下、國興二│        │          │      │
│    │          │街路旁等  │        │          │      │
├──┼─────┼─────┼────┼─────┼───┤
│六  │93年3月11 │吉安南埔加│林岳虎  │2千元     │1次   │
│    │日        │油站前    │        │已收      │      │
├──┼─────┼─────┼────┼─────┼───┤
│七  │93年2月間 │南海三街7 │林靜怡  │共3千元   │3次   │
│    │          │11前等處  │        │          │每次  │
│    │          │          │        │          │1000元│
│    │          │          │        │          │      │
├──┼─────┼─────┼────┼─────┼───┤
│八  │93年2月間 │海岸路、南│溫玉勝  │共4千元   │4次   │
│    │          │海三街附近│        │已收      │每次  │
│    │          │          │        │          │1000元│
│    │          │          │        │          │      │
└──┴─────┴─────┴────┴─────┴───┘
附表四：
（販賣第二級毒品安非他命部分）
┌──┬─────┬─────┬────┬─────┬───┐
│編號│時間      │地點      │對  象  │交易金額  │次數  │
│    │          │          │        │（新台幣）│      │
├──┼─────┼─────┼────┼─────┼───┤
│一  │93年2月25 │ 慈濟前7─│ 羅仁佑 │3萬元     │1次   │
│    │日        │ 11       │        │已收      │      │
├──┼─────┼─────┼────┼─────┼───┤
│二  │93年2月16 │南海三街7 │ 林岳虎 │共6千元   │3次   │
│    │、17日    │─11超商前│        │已收      │每次  │
│    │          │、南埔加油│        │          │2000元│
│    │          │站等處    │        │          │      │
├──┼─────┼─────┼────┼─────┼───┤
│三  │93年3月11 │花蓮市中和│黃金龍  │5千元     │1次   │
│    │日        │街美家美大│        │已收      │每次  │
│    │          │樓        │        │          │1000元│
├──┼─────┼─────┼────┼─────┼───┤
│四  │93年3月間 │北埔、南埔│張雅君  │共3千元   │3次   │
│    │          │加油站、中│（小萍）│已收      │每次  │
│    │          │信飯店、海│        │          │1000元│
│    │          │星中學等處│        │          │      │
├──┼─────┼─────┼────┼─────┼───┤
│五  │93年2月間 │海岸路、南│溫玉勝  │共4千元   │4次   │
│    │          │海三街附近│        │已收      │每次  │
│    │          │          │        │          │1000元│
├──┼─────┼─────┼────┼─────┼───┤
│六  │93年3月21 │旅路汽車旅│汪秋  │5千元     │1次   │
│    │日凌晨1時 │館        │        │已收      │      │
│    │許        │          │        │          │      │
├──┼─────┼─────┼────┼─────┼───┤
│七  │92年年底  │花蓮市區及│王志宏  │共4千元   │4次   │
│    │至93年3月 │旅路汽車旅│        │已收      │每次  │
│    │21日凌晨1 │館        │        │          │1000元│
│    │時許      │          │        │          │      │
└──┴─────┴─────┴────┴─────┴───┘
